【裁判字號】    91,破,9
【裁判日期】    921006
【裁判案由】    聲請宣告破產
【裁判全文】
臺灣彰化地方法院民事裁定  九十一年度破字第九號
    聲  請  人  林坤池即金吉林食品原料行
?
    代  理  人  尤雯雯律師
右聲請人聲請宣告破產事件，本院裁定如左：
    主      文
聲請駁回。
聲請程序費用由聲請人負擔。
    理      由
一、本聲請意旨略以：緣聲請人開設金吉林食品原料行，經營食品原料批發生意，除
    向若干公司工廠進貨外，為拓展業務亦以所有土地向銀行貸款，詎料受經濟不景
    氣影響，售予他人之貨物因其倒閉致無法收回貨款，而聲請人受此連鎖反應所及
    ，業務量下滑，生意一落千丈，致所開立支票無法兌現，計有一百一十八萬四千
    三百六十七元，另積欠陽信商業銀行社頭分行借款二百六十三萬七千四百二十七
    元，匯通商業銀行九萬三千七百七十元，中國信託商業銀行九萬九千九百十五元
    ，廠商貨款四百六十八萬八千一百四十八元，中區國稅局六萬三千七百零三元稅
    款，共計負債八百七十六萬七千三百三十元。而聲請人現有資產為：(一)彰化縣社
    頭鄉○○段一０四四之八號土地公告現值六十八萬四千八百八十元，同段一０四
    五之一八號土地公告現值二十四萬八千二百四十元，(二)坐落前開土地建物一棟五
    十萬元，(三)車牌號碼ＰＳ─五九七二自用小客車、九Ｑ─三六六一自用小客貨車
    、九Ｑ─九一０三自用小貨車、Ｍ四─六九六二自用小貨車之現行價值均為十萬
    元，(四)投資金吉林食品原料行三萬元，以上總計為一百八十六萬三千一百二十元
    。因聲請人之資產減去債務後，尚負債六百九十萬四千二百十元，實無力償還，
    ，為此聲請宣告破產，並提出國稅局執行案件移送書、財產查詢清單、應付票據
    明細表、銀行借款明細表、應付貨款明細表、資產負債表、土地登記謄本、建物
    登記謄本、車籍資料、彰化縣營業人銷售額與稅額申報書、九十年度營利事業所
    得稅結算申報書等件為證。
二、按：
  (一)破產，對債務人不能清償債務者，宣告之；破產宣告時屬於破產人之一切財產，
    及將來行使之財產請求權，破產宣告後，破產終結前，破產人所取得之財產，為
    破產財團；財團費用及財團債務，應先於破產債權，隨時由破產財團清償之，破
    產法第五十七條、第八十二條第一項、第九十七條分別定有明文。
  (二)法院就破產之聲請，以職權為必要調查，如債務人確係無財產，則破產財團即不
    能構成，無從依破產程序清理債務，參照破產法第一百四十八條之旨趣，自應依
    同法第六十三條，以裁定駁回其聲請（司法院院字第一五０五號解釋、最高法院
    八十五年度抗字第三０七五號裁判可資參照）。同理，如構成破產財團之債務人
    財產，明顯不足清償破產法第九十五條、九十六條所列破產財團費用及財團債務
    時，依破產法第一百四十八條規定，法院於宣告破產後，隨即須同時宣告破產程
    序終止，此無異徒增破產程序及費用之浪費，且無益於債務人及其他債權人，故
    參照上開司法院解釋及相關說明，本院認於此一情狀，聲請宣告破產已為無實益
    ，自應適用同法第六十三條規定以裁定駁回破產宣告之聲請。
三、依照聲請人所提出資產負債表、應付票據明細表、銀行借款明細表、應付貨款明
    細表、財產查詢清單及本院調閱之彰化縣稅捐稽徵處員林分處歸戶財產查詢清單
    所示，聲請人資產僅有一百八十六萬三千一百二十元，負債高達八百七十六萬七
    千三百三十元。查聲請人分別積欠陽信商業銀行股份有限公司借款二百六十三萬
    七千四百二十七元、豐年豐和企業股份有限公司五十二萬零三十四元，而其門牌
    號碼彰化縣社頭鄉○○○路一九九巷十四弄一號房屋連同基地即坐落彰化縣社頭
    鄉○○段一０四四之八號、一０四五之一八號土地，業經陽信商業銀行股份有限
    公司設定本金最高限額三百四十八萬元之第一順位抵押權，復經豐年豐和企業股
    份有限公司設定最高限額一百萬元之第二順位抵押權，則債權人陽信商業銀行股
    份有限公司及豐年豐和企業股份有限公司對等該等財產有別除權，得不依破產程
    序而行使權利；又聲請人欠稅六萬三千七百零三元，依稅捐稽徵法第六條規定，
    稅捐應優先於普通債權；再聲請人雖自陳所有車牌號碼ＰＳ─五九七二自用小客
    車、九Ｑ─三六六一自用小客貨車、九Ｑ─九一０三自用小貨車、Ｍ四─六九六
    二自用小貨車之現行價值均為十萬元，惟觀諸聲請人所提汽車車籍查詢資料記載
    ，其中車號ＰＳ─五九七二自用小客車乃一九八七年十月出廠之三陽轎式汽車，
    車齡已逾十五年，價值不高，至車號九Ｑ─九一０三自用小貨車則存有動產擔保
    設定資料，再經本院依職權向公路監理車籍查詢系統查詢結果，車號九Ｑ─三六
    六一自用小客貨車業經聲請人過戶予余侑蓁，此有卷附之車號查詢汽車車籍單一
    紙足考，則聲請人所餘資產既僅有市價不高之車號ＰＳ─五九七二自用小客車及
    Ｍ四─六九六二自用小貨車，顯難支付破產法第九十五、九十六條各項開銷，遑
    論供清償債務之用；若宣告破產後，變價所得款項，於清償前開稅費、擔保債權
    後無任何謄餘，其他債權人即無分配受償之可能，如再宣告破產，而須先支付破
    產財團之管理、變價及分配所生之費用、因破產債權人共同利益所需審判上之費
    用、破產管理人之報酬等財團費後將使破產財團財產更形減少，徒使優先債權人
    之債權減少分配，而其他債權人亦不可能因此而受有分配，實無宣告破產之實益
    ，故本件聲請無理由，應予駁回。
四、依破產法第五條、民事訴訟法第九十五條、第七十八條，裁定如主文。
中      華      民      國    九十二    年      十      月      六      日
                                    臺灣彰化地方法院民事第一庭
~B法      官  周莉菁
右為正本係照原本作成。
如對本裁定抗告須於裁定送達後十日內向本院提出抗告狀。
中      華      民      國    九十二    年      十      月    二十二    日
~B法院書記官  張清秀


司法院資訊處製作；財團法人民間司法改革基金會備份。
